【裁判字號】    89,交上易,1761
【裁判日期】    891129
【裁判案由】    過失傷害
【裁判全文】
臺灣高等法院臺南分院刑事判決          八十九年度交上易字第一七六一號   潛
      上  訴  人
      即 自訴 人  乙 ○○ .
      自訴代理人  甲  ○  ○  律師
      上  訴  人
      即  被  告  丙  ○  ○
右列上訴人因被告過失傷害案件，不服臺灣臺南地方法院中華民國八十九年八月三十
一日第一審判決（八十九年度交自字第七號），提起上訴，本院判決如左：
      主      文
上訴駁回。
      事      實
一、丙○○於民國（下同）八十九年五月七日下午二十一時三十分許，駕駛ＵＪ－六
    一八八號自小客車，沿台南市○○街十七巷內側快車道由南向北方向行駛，途經
    大勇街十七巷八號前，本應注意駕駛人應注意車前狀況，並隨時採取必要之安全
    措施，而依當時天候、路況等情形，並無不能注意之情事，竟因尋找路旁停車位
    ，疏未注意車前狀況，適路人乙○○○由西向東欲橫越道路亦疏未注意左右來車
    ，貿然穿越，致丙○○發見乙○○○時已煞避不及，車輛前方保險桿撞擊乙○○
    ○，乙○○○遭受撞擊後身體騰空而起，撞及丙○○車輛駕駛座前之擋風玻璃，
    因而受有右肩肱骨、外科頸部及大轉子骨折之傷害。丙○○於肇事後主動將乙○
    ○○送醫急救，並在警員到達醫院尚不知車輛之駕駛人而為詢問時，主動向警員
    表明其為肇事車輛之駕駛，並接受裁判。
二、案經乙○○○向臺灣臺南地方法院提起自訴。
      理      由
一、前揭車禍之事實，業據被告丙○○對於駕車肇事致自訴人受傷等事供承不諱，核
    與自訴人於偵查中及原審審理時指訴情節相符，並有道路交通事故調查報告表一
    紙及現場照片十張附卷可稽，而自訴人因本件車禍受有右肩肱骨、外科頸部及大
    轉子骨折之傷害，亦提出台南醫院診斷證明書一紙附卷可證。按汽車行駛時，駕
    駛人應注意車前狀況，並隨時採取必要之安全措施，道路交通安全規則第九十四
    條第三項定有明文。本件肇事地點為筆直道路、道路為乾燥無缺陷之柏油路面，
    視距良好，且肇事時夜間，有路燈照明之路段，被告無不能注意之情事，竟疏未
    注意及此，因分心找尋停車位，致追撞車前橫越道路之自訴人，足見被告當時未
    注意車前狀況，因而未及早採取煞避措施，被告駕車行為顯有過失，雖自訴人於
    本件事故之發生，亦有穿越道路未注意左右來車之過失，惟與被告之過失併合而
    為肇事之原因，被告仍難免其過失責任，又其過失行為與自訴人受傷間復有相當
    因果關係，從而本件事證已臻明確，被告過失犯行堪以認定。
二、查被告丙○○因過失致自訴人受傷，核其所為，係犯刑法第二百八十四條第一項
    之過失傷害罪。被告肇事後，於警員到醫院處理，尚不知犯罪嫌疑人而為詢問時
    ，主動向警員自首，表明為肇事車輛之駕駛人，並接受裁判，有警員所製作之警
    訊筆錄在卷可證，符合自首之要件，應依刑法第六十二條之規定減輕其刑。原審
    審酌被告之品行、過失之責任、告訴人應負肇事責任、所受之傷害及應負之過失
    程度，被告在肇事後表示願與以新台幣五萬元與自訴人和解，未為自訴人接受，
    以致雙方未能達成民事上之和解等一切情狀，適用刑法第二百八十四條第一項、
    第四十一條、第六十二條、罰金罰鍰提高標準條例第一條前段、第二條，量處拘
    役五十日，並諭知如易科罰金以三百元折算一日之標準。本院經核原判決認事用
    法，均無不合，量刑亦屬妥適。自訴人上訴意旨，指摘原判決過輕，以及被告上
    訴意旨，指摘原判決量刑過重，均無理由，俱應駁回。
三、據上論斷，應依刑事訴訟法第三百六十八條，判決如主文。
中  華  民  國      八  十  九      年      十一      月      二十九    日
                                臺灣高等法院臺南分院刑事第五庭
                                    審判長法官  茆    臺    雲
                                          法官  李    文    福
                                          法官  蔡    長    林
右正本證明與原本無異。
不得上訴。
                                    法院書記官  李    培    薇
中  華  民  國      八  十  九      年      十一      月      三  十    日
附錄本案論罪科刑法條全文：
刑法第二百八十四條第一項：
因過失傷害人者，處六月以下有期徒刑、拘役或五百元以下罰金。


司法院資訊處製作；財團法人民間司法改革基金會備份。
